最高法院刑事判決　　　　　　九十四年度台上字第五六九一號
　　上　訴　人　甲○○
　　　　　　　　　　　　99巷6號（另案在台灣台中監獄執行）
上列上訴人因偽造貨幣案件，不服台灣高等法院台中分院中華民
國九十四年六月二十二日第二審判決（九十四年度上訴字第八四
七號，起訴案號：台灣彰化地方法院檢察署九十二年度偵字第三
二四三號、八一六二號），提起上訴，本院判決如下：
    主  文
上訴駁回。
    理  由
按刑事訴訟法第三百七十七條規定，上訴於第三審法院，非以判
決違背法令為理由，不得為之。是提起第三審上訴，應以原判決
違背法令為理由，係屬法定要件。如果上訴理由書狀並未依據卷
內訴訟資料，具體指摘原判決不適用何種法則或如何適用不當，
或所指摘原判決違法情事，顯與法律規定得為第三審上訴理由之
違法情形，不相適合時，均應認其上訴為違背法律上之程式，予
以駁回。本件上訴人甲○○上訴意旨略稱：上訴人並非現行犯，
而係在案發後二天，由第一審共同被告黃楠清帶至警所錄製筆錄
，在此二天之中，黃楠清已經教導上訴人如何作答，並威脅如果
不從，上訴人之妻亦將官司上身，而如遵從，自會幫忙解套。上
訴人在受威脅、詐騙之下，祇好為不實之自白，甚且警詢之際，
黃楠清尚在警所內四處走動，並偶至上訴人身旁，顯有監看意味
，在檢察官傳喚上訴人進行偵查時，黃楠清亦不傳自到，同有監
視上訴人之意，參以另共同被告柯聰敏自始至終均不曾指陳上訴
人有與其二人同往台北市購買本件偽鈔，在第一審準備程序中，
更明言上訴人「沒有去」，益見上訴人警詢自白要與事實不符，
原判決竟僅憑該不實之自白，作為認定上訴人犯罪之唯一證據，
自有違刑事訴訟法第一百五十六條第一項及第二項之採證法則云
云。惟查：證據之取捨、證明力之判斷與事實之認定，俱屬事實
審法院自由判斷裁量之職權，此項職權之行使，如與經驗法則及
論理法則無違，即不能任意指摘為違法，資為上訴第三審之適法
理由。本件原判決係依憑上訴人在警詢時坦承扣案之偽鈔係伊夥
同黃楠清、柯聰敏同至台北縣中和市，以新台幣（下同）六萬元
向「阿永」換購，欲於打麻將時使用；在偵查中坦供伊等共購得
偽鈔三十三萬元之自白，核與黃、柯二人於警詢所供相符，並有
經中央銀行發行局鑑定為偽造新台幣紙鈔之鑑定函附卷及三百二
十九張偽鈔扣案可資佐證等證據資料，認定上訴人有原判決事實
欄所載之犯行，因而維持第一審論處上訴人共同意圖供行使之用
而收集偽造之通用貨幣罪刑之判決，駁回上訴人在第二審之上訴
。並對上訴人僅承認在伊租屋處為警查獲上揭偽鈔，而矢口否認
犯罪，所為該處當時係黃楠清所居住，黃楠清購進偽鈔後，伊才
知情，伊之警詢筆錄係聽從黃楠清教導而供述，偵查中亦因黃楠
清在場而不敢翻供之辯解，則以證人即警員許以仁證稱：上訴人
於警詢製作筆錄時，黃楠清並未同時在場等語，又勘驗警詢及偵
訊錄音帶結果，發現上訴人係在主動陳述之情況下，由員警等人
據其內容如實整理、記錄，尤其偵訊中係由上訴人先行供述，告
一段落之後，始點呼黃楠清進行偵查，參以黃楠清亦坦承合買偽
鈔，實難想像黃楠清監視上訴人有何合理動機及目的，足見所辯
應無足採，已逐一詳加指駁及說明，且均有卷內各證據資料在案
可稽。並無上訴意旨所謂僅憑上訴人之自白，作為認定其犯罪之
唯一依據。柯聰敏翻稱上訴人未參與云云，原判決未說明不足採
之理由，固有微疵，但尚不足影響判決之主旨。上訴意旨置原判
決已明白論斷之事項於不顧，仍執陳詞，猶為單純事實上之爭執
，泛指原判決採證違背證據法則，尚難認已具備上訴第三審適法
之形式要件。應認其上訴為違背法律上之程式，予以駁回。
據上論結，應依刑事訴訟法第三百九十五條前段，判決如主文。
中　　華　　民　　國　九十四　年　　十　　月　 十三 　日
                      最高法院刑事第九庭
                          審判長法官  張　淳　淙
                                法官  張　春　福
                                法官  呂　丹　玉
                                法官  洪　昌　宏
                                法官  蔡　彩　貞
      本件正本證明與原本無異
                                      書  記  官
中　　華　　民　　國　九十四　年　　十　　月　 十八 　日
                                                      Ｃ
